臺灣士林地方法院刑事判決　　　　　　　 96年度訴字第595號
公　訴　人　臺灣士林地方法院檢察署檢察官
被　　　告　甲○○
選任辯護人　邢越　律師
上列被告因毒品危害防制條例案件，經檢察官提起公訴（96年度
偵字第2188號），本院判決如下：
    主  文
甲○○販賣第二及毒品，未遂，處有期徒刑壹年拾月，緩刑參年
。扣案之第二級毒品MDMA壹顆（毛重零點柒肆柒公克，淨重零點
貳玖柒公克，取樣鑑識零點零參肆肆公克，驗餘淨重零點貳陸貳
陸公克）及含有MDMA及愷他命成分之第二級、第三級毒品壹袋（
為白色混合粉末，無法析離區分，毛重零點參陸玖公克，淨重零
點壹陸玖公克，取樣鑑識零點零零肆伍公克，驗餘淨重零點壹陸
肆伍公克）沒收銷燬（均不含包裝袋），上開毒品包裝袋貳個及
行動電話機壹支（含00 00000000 號SIM 卡壹張）沒收。
    事  實
一、甲○○明知MDMA（俗稱搖頭丸）、愷他命（又名K他命）分
    屬毒品危害防制條例規範之第二級、第三級毒品，皆不得持
    有及販賣，竟於民國96年1月間，在臺北市○○○路與杭州
    南路附近舞廳，以每顆新臺幣（下同）400元、每包1300元
    價格，向真實姓名年籍不詳之成年男子之購買含有MDMA成分
    之圓形錠劑1 顆（毛重0.747 公克，淨重0.297 公克，取樣
    鑑識0.0344公克，驗餘淨重0.2626公克）及含有MDMA及愷他
    命成分之白色粉末1 袋（毛重0.369 公克，淨重0.1690公克
    ，取樣鑑識0.0045公克，驗餘淨重0.1645公克）共計1700元
    ，原本欲自行施用，嗣因已自行戒毒，不欲再施用，惟為收
    回原購毒之成本，竟基於意圖營利販賣第二級、第三級毒品
    之犯意，於96年2 月4 日晚上6 時許，以代號「eshi」名義
    ，在UThome網站之「男同志聊天室」表示「誰要買衣褲（指
    搖頭丸及愷他命）各1 件，原本要玩不玩ㄌ」、「衣400 褲
    1300」訊息，化名「小光」之員警趙錦龍循線上網與甲○○
    所留之00000000 00 行動電話聯繫，甲○○同意以1500元價
    格，販賣上開MDMA錠劑1 顆、含有MDMA及愷他命之白色粉末
    1 袋予代號「小光」之趙錦隆。嗣甲○○於同日晚上8 時20
    分許，依約前往臺北市大同區○○○路165 號5 樓電梯口，
    欲販賣上開毒品予趙錦隆時，為埋伏之員警當場查獲而未遂
    ，並扣得甲○○所有MDMA1 顆、含有MDMA及愷他命成分之白
    色粉末1 袋及0000000000號行動電話1 支。
二、案經臺北市政府警察局大同分局報告臺灣士林地方法院檢察
    署檢察官偵查起訴。
    理  由
一、上揭犯罪事實，業據被告甲○○於檢察官偵查中及本院審理
    時坦承不諱，核與證人即查獲警員趙錦隆於偵查中所證述情
    節相符，並有被告以代號「eshi」名義，在UThome網站之「
    男同志聊天室」表示「誰要買衣褲（指搖頭丸及愷他命）各
    1 件，原本要玩不玩ㄌ」、「衣400 褲1300」內容之列印資
    料附於偵查卷可稽（見偵查卷第29頁至第32頁），又扣案之
    圓形錠劑檢出MDMA成分，白色粉末檢出MDMA及愷他命成分，
    係第二級毒品及第三級毒品，亦有交通部民用航空局航空醫
    務中心96年4 月16日航藥鑑字第0960077 號毒品鑑定書1 紙
    附於偵查卷第71頁可稽，事證明確，被告犯行堪予認定。
二、按所謂販賣行為，祗須以營利之意思而販入或賣出，即足構
    成。倘於有償讓與他人之初，係基於營利之意思，並著手實
    施，而因故無法高於購入原價出售，最後不得不以原價或低
    於原價讓與他人時，仍屬販賣行為（最高法院94年台上字第
    5317號判決參照）。本件被告原係為自己施用而購入第二級
    及第三級毒品，嗣因本身不再施用，而起意圖利售賣，雖欲
    售之價格低於其購入價，惟依上開說明仍應成立販賣第二級
    及第三級毒品罪責；又被告已著手於販賣第二級毒品、第三
    級毒品MDMA及愷他命之犯行，惟因買受人無買受之犯意，係
    屬未遂。核被告甲○○所為，係犯毒品危害防制條例第4 條
    第6 項、第2 項、第3 項販賣第二級毒品、第三級毒品未遂
    罪。被告持有第二級毒品及第三級毒品之低度行為，為販賣
    之高度行為所吸收，不另論罪。被告一販賣未遂行為，同時
    觸犯上開2 個罪名，為想像競合犯，應依刑法第55條前段之
    規定，從一重之販賣第二級毒品未遂罪處斷。被告雖已著手
    販賣行為之實行，惟未生售出之結果，其犯罪尚屬未遂，應
    依刑法第25條第2 項規定，按既遂犯之刑度減輕其刑。又被
    告其購入之毒品原係為自己施用，因已自行戒毒，不欲再施
    用，惟為收回成本，未經熟慮而罹本罪，且被告在尚未獲得
    任何利益即遭警查獲，又所欲出售之毒品數量僅淨重0.4271
    公克，與其他販毒集團大量販賣毒品並可獲得厚利之情形比
    較，所生危害尚屬輕微，實屬法重情輕，其犯罪情狀顯可憫
    恕，倘對其販賣第2 級毒品之犯行科以法定最輕本刑之7 年
    有期徒刑，猶嫌過重，爰依刑法第59條之規定，再遞減輕其
    刑。審酌被告犯罪之動機、手段及被告犯後坦白認罪，深表
    悔悟等一切情狀，量處如主文所示之刑，又查被告前未曾因
    故意犯罪受有期徒刑以上刑之宣告，有臺灣高等法院被告前
    案紀錄表1 份在卷可參，本院斟酌其因一時失慮，致罹本罪
    ，經此教訓，應知所警惕，而無再犯之虞，因認對其宣告之
    刑以暫不執行為適當，並依刑法第74條第1 款之規定併予宣
    告緩刑3 年，以啟自新。扣案之第二級毒品MDMA 1顆（毛重
    0.747 公克，淨重0.297 公克，取樣鑑識0.0344公克，驗餘
    淨重0.2626公克），及含有MDMA及愷他命成分之第二級、第
    三級毒品1 袋（為白色混合粉末，無法析離區分，毛重0.36
    9 公克，淨重0.1690公克，取樣鑑識0.0045公克，驗餘淨重
    0.1645公克），係屬違禁物，應依毒品危害防制條例第18條
    第1 項前段宣告沒收銷燬（均不含包裝袋）。包裝第二級毒
    品MDMA1 顆之包裝袋及包裝含有MDMA及愷他命成分之第二級
    、第三級毒品之包裝袋共2 個，其有防止毒品裸露、散逸之
    功能，且既與毒品分別鑑秤其重量，與毒品即無難以析離而
    無法個別宣告沒收之情事，且包裝毒品之包裝袋2 個及0000
    000000號行動電話1 支，係供本案犯罪所用之物，應依同條
    例第19條第1 項規定宣告沒收。
據上論斷，應依刑事訴訟法第299 條第1 項前段，毒品危害防制
條例第4 條第2 項、第3 項、第6 項、第18條第1 項前段、第19
條第1 項，刑法第11條、第55條、第25條第2 項、第59條、第74
條第1 項第1 款，判決如主文。
本案經檢察官翁偉倫到庭執行職務
中　　華　　民　　國　　96　　年　　12　　月　　10　　日
                  刑事第一庭審判長法  官  洪英花
                                  法  官  雷雯華
                                  法  官  賴邦元
以上正本證明與原本無異。
如不服本判決，應於收受送達後10日內向本院提出上訴書狀，其
未敘述上訴之理由者並得於提起上訴後20日內向本院補提理由書
（均須按他造當事人之人數附繕本）。
                                  書記官  游育慈
中　　華　　民　　國　　96　　年　　12　　月　　10　　日
附錄本案論罪科刑法條之依據：
毒品危害防制條例第4條
製造、運輸、販賣第一級毒品者，處死刑或無期徒刑；處無期徒
刑者，得併科新臺幣 1 千萬元以下罰金。
製造、運輸、販賣第二級毒品者，處無期徒刑或 7 年以上有期徒
刑，得併科新臺幣 7 百萬元以下罰金。
製造、運輸、販賣第三級毒品者，處 5 年以上有期徒刑，得併科
新臺幣 5 百萬元以下罰金。
製造、運輸、販賣第四級毒品者，處 3 年以上 10 年以下有期徒
刑，得併科新臺幣 3 百萬元以下罰金。
製造、運輸、販賣專供製造或施用毒品之器具者，處 1 年以上 7
年以下有期徒刑，得併科新臺幣 1 百萬元以下罰金。
前五項之未遂犯罰之。
